# 有关同一控制的认定

提问人：xuzhenm 时间：2017-08-24 11:56:28
陈版，咨询您一个问题，张三打给张二一笔款，在现实中，张二是张三的侄女，张二成立一个公司，张二任法人并且是唯一股东，但在实际生产经营中，张三对张二这个公司实施控制，张二只是挂个名。现在张三的公司想收购张二的公司，针对于这样的情况，张三收购张二的公司，属于同一控制还是非同一控制？

回答人：chenyiwei
关键是如何举证证明该代持关系的有效成立。如果有证据证明张二确实是作为张三的代理人代持该股份，其出资资金来源于张三，该公司日常的财务和经营决策由张三主导，经营盈亏全部由张三享有或承担的，可以认可代持的成立，相应按同一控制下合并处理。但因为代持涉及复杂的法律问题，建议咨询律师意见。